# 不享有收益权、处置权的固定资产如何处理

提问人：胖胖彤 时间：2011-12-20 17:26:09
某国有公司B房产主要由主管部门A划入，但B公司不拥有房产的收益权、处置权，A的文件明确规定B的房产由其他国有公司租出收取租金，且B不得自行处置以上房产。因此，B公司因自己对房产无收益权、处置权而对账面的房产不计提折旧。 因涉及B公司房产折旧金额较大，请问：该如何处理？

回答人：chenyiwei
无法获取未来经济利益的房产，严格来说不能确认为本会计主体的资产。这种情况往往发生在一些地方融资平台公司中，为了增加发债规模而故意做大净资产。如果严格按照企业会计准则的规定，是不应确认为资产的。如果客户接受，可采用特殊编制基础编制财务报表。但此时该特殊编制基础对信息使用者而言的决策有用性是有疑问的。 这类业务风险较大，请谨慎承接。